---
title: "Resultados"
author: "Grupo 4"
date: "`r Sys.Date()`"
output:  
  rmdformats::readthedown:
    self_contained: true
    thumbnails: false
    lightbox: false
    css: style.css
---

```{css, echo=FALSE}

:root {
  --master: #0176f4;
  --prim: #004998;
}

```


```{r setup, include=FALSE}
knitr::opts_chunk$set(echo = TRUE)
```

```{r packages, message=FALSE, warning=FALSE, include=FALSE, paged.print=FALSE, message=FALSE}

library(reshape2)
library(glue)
library(reactable)
library(dplyr)
library(tidyr)
library(plotly)
library(openxlsx)
library(gridExtra)
library(kableExtra)
library(lubridate)
library(gganimate)
library(stringr)
library(DT)
library(ks)
library(cowplot)

```


```{r extract, message=FALSE, warning=FALSE, include=FALSE, paged.print=FALSE, message=FALSE}
cols_metric <- c('RMSPE_SET','RMSPE_MSET','RMSPE_SEQ','MAPE_SET','MAPE_MSET','MAPE_SEQ', 'NF_PERC_SET','NF_PERC_MSET', 'NF_PERC_SEQ')
options(digits=5)

# Get file list
file_list <- list.files("algorithms/ATS/results/stats", pattern="*.csv", full.names=TRUE)

# Read all csv files in the folder and create a list of dataframes
ldf <- lapply(file_list , function(i){
  read.csv(i, sep=';' )})

# Combine each dataframe in the list into a single dataframe
df.final <- do.call("rbind", ldf)

df.final[cols_metric] <- lapply(df.final[cols_metric], function(i){
 # as.numeric(gsub(".","",i,fixed=TRUE))
  as.numeric(str_extract(i, "\\d+[:punct:]\\d\\d"))
  }
  )



```

# Análise dos resultados

Métricas dos testes para os diferentes conjuntos de treino e validação (60%/40%, 70%/30% e 80%/20%) juntamente com a % de casos Non-Fitting, ou seja, casos que aparecem no conjunto de validação e porém não no conjunto de treino.

## Horizonte 1 {.tabset .tabset-fade}

### RMSPE

```{r horizon 1 RMSPE, echo=FALSE, message=FALSE, warning=FALSE, paged.print=FALSE}

Tr <- df.final %>%
  dplyr::filter(horizon == 1, fold == 'T') %>%
  plot_ly(x = ~cut, y =~RMSPE_SET, type = 'bar', name = 'RMSPE SET', color='darkblue', legendgroup = ~RMSPE_SET) %>%
  add_trace(y = ~RMSPE_MSET, name = 'RMSPE MSET', color='blue', legendgroup = ~RMSPE_MSET) %>%
  add_trace(y = ~RMSPE_SEQ, name = 'RMSPE SEQ', color='lightblue', legendgroup = ~RMSPE_SEQ) %>% 
  add_lines(y = ~NF_SET, name = '% NF SET', color='darkgreen', legendgroup = ~NF_SET) %>% 
  add_lines(y = ~NF_MSET, name = '% NF MSET', color='green',  legendgroup = ~NF_MSET) %>% 
  add_lines(y = ~NF_SEQ, name = '% NF SEQ', color='lightgreen', legendgroup = ~NF_SEQ) %>% 
  plotly::layout(yaxis = list(title = 'value'), barmode = 'group') %>%  
  add_annotations(
          text = "(horizon = 1)\t Treino", 
          x = 0.1, y = 1,
          yref = "paper", xref = "paper",
          xanchor = "middle", yanchor = "top",
          showarrow = FALSE, font = list(size = 15)
        ) 


Vl <- df.final %>%
  dplyr::filter(horizon == 1, fold == 'V') %>%
  plot_ly(x = ~cut, y =~RMSPE_SET, type = 'bar', name = 'RMSPE SET', color='darkblue', legendgroup = ~RMSPE_SET, showlegend=F) %>%
  add_trace(y = ~RMSPE_MSET, name = 'RMSPE MSET', color='blue', legendgroup = ~RMSPE_MSET, showlegend=F) %>%
  add_trace(y = ~RMSPE_SEQ, name = 'RMSPE SEQ', color='lightblue', legendgroup = ~RMSPE_SEQ, showlegend=F) %>% 
  add_lines(y = ~NF_PERC_SET, name = '% NF SET',  color='darkgreen', legendgroup = ~NF_PERC_SET, showlegend=F) %>% 
  add_lines(y = ~NF_PERC_MSET, name = '% NF MSET',  color='green', legendgroup = ~NF_PERC_MSET, showlegend=F) %>% 
  add_lines(y = ~NF_PERC_SEQ, name = '% NF SEQ', color='lightgreen',  legendgroup = ~NF_PERC_SEQ, showlegend=F) %>%   
  plotly::layout(yaxis = list(title = 'value'), barmode = 'group') %>%  
  add_annotations(
          text = "Validação", 
          x = 0.1, y = 1,
          yref = "paper", xref = "paper",
          xanchor = "middle", yanchor = "top",
          showarrow = FALSE, font = list(size = 15)
        ) 

subplot(Tr,Vl, shareY = T)

```

### MAPE

```{r horizon 1 MAPE, echo=FALSE, message=FALSE, warning=FALSE, paged.print=FALSE}

Tr <- df.final %>%
  dplyr::filter(horizon == 1, fold == 'T') %>%
  plot_ly(x = ~cut, y =~MAPE_SET, type = 'bar', name = 'MAPE SET', color='darkblue', legendgroup = ~MAPE_SET) %>%
  add_trace(y = ~MAPE_MSET, name = 'MAPE MSET', color='blue', legendgroup = ~MAPE_MSET) %>%
  add_trace(y = ~MAPE_SEQ, name = 'MAPE SEQ', color='lightblue', legendgroup = ~MAPE_SEQ) %>% 
  add_lines(y = ~NF_SET, name = '% NF SET', color='darkgreen', legendgroup = ~NF_SET) %>% 
  add_lines(y = ~NF_MSET, name = '% NF MSET', color='green',  legendgroup = ~NF_MSET) %>% 
  add_lines(y = ~NF_SEQ, name = '% NF SEQ', color='lightgreen', legendgroup = ~NF_SEQ) %>% 
  plotly::layout(yaxis = list(title = 'value'), barmode = 'group') %>%  
  add_annotations(
          text = "(horizon = 1)\t Treino", 
          x = 0.1, y = 1,
          yref = "paper", xref = "paper",
          xanchor = "middle", yanchor = "top",
          showarrow = FALSE, font = list(size = 15)
        ) 


Vl <- df.final %>%
  dplyr::filter(horizon == 1, fold == 'V') %>%
  plot_ly(x = ~cut, y =~MAPE_SET, type = 'bar', name = 'MAPE SET', color='darkblue', legendgroup = ~MAPE_SET, showlegend=F) %>%
  add_trace(y = ~MAPE_MSET, name = 'MAPE MSET', color='blue', legendgroup = ~MAPE_MSET, showlegend=F) %>%
  add_trace(y = ~MAPE_SEQ, name = 'MAPE SEQ', color='lightblue', legendgroup = ~MAPE_SEQ, showlegend=F) %>% 
  add_lines(y = ~NF_PERC_SET, name = '% NF SET',  color='darkgreen', legendgroup = ~NF_PERC_SET, showlegend=F) %>% 
  add_lines(y = ~NF_PERC_MSET, name = '% NF MSET',  color='green', legendgroup = ~NF_PERC_MSET, showlegend=F) %>% 
  add_lines(y = ~NF_PERC_SEQ, name = '% NF SEQ', color='lightgreen',  legendgroup = ~NF_PERC_SEQ, showlegend=F) %>%   
  plotly::layout(yaxis = list(title = 'value'), barmode = 'group') %>%  
  add_annotations(
          text = "Validação", 
          x = 0.1, y = 1,
          yref = "paper", xref = "paper",
          xanchor = "middle", yanchor = "top",
          showarrow = FALSE, font = list(size = 15)
        ) 

subplot(Tr,Vl, shareY = T)

```

## Horizonte 3 {.tabset .tabset-fade}

### RMSPE

```{r horizon 3 RMSPE, echo=FALSE, message=FALSE, warning=FALSE, paged.print=FALSE}

Tr <- df.final %>%
  dplyr::filter(horizon == 3, fold == 'T') %>%
  plot_ly(x = ~cut, y =~RMSPE_SET, type = 'bar', name = 'RMSPE SET', color='darkblue', legendgroup = ~RMSPE_SET) %>%
  add_trace(y = ~RMSPE_MSET, name = 'RMSPE MSET', color='blue', legendgroup = ~RMSPE_MSET) %>%
  add_trace(y = ~RMSPE_SEQ, name = 'RMSPE SEQ', color='lightblue', legendgroup = ~RMSPE_SEQ) %>% 
  add_lines(y = ~NF_SET, name = '% NF SET', color='darkgreen', legendgroup = ~NF_SET) %>% 
  add_lines(y = ~NF_MSET, name = '% NF MSET', color='green',  legendgroup = ~NF_MSET) %>% 
  add_lines(y = ~NF_SEQ, name = '% NF SEQ', color='lightgreen', legendgroup = ~NF_SEQ) %>% 
  plotly::layout(yaxis = list(title = 'value'), barmode = 'group') %>%  
  add_annotations(
          text = "(horizon = 3)\t Treino", 
          x = 0.1, y = 1,
          yref = "paper", xref = "paper",
          xanchor = "middle", yanchor = "top",
          showarrow = FALSE, font = list(size = 15)
        ) 


Vl <- df.final %>%
  dplyr::filter(horizon == 3, fold == 'V') %>%
  plot_ly(x = ~cut, y =~RMSPE_SET, type = 'bar', name = 'RMSPE SET', color='darkblue', legendgroup = ~RMSPE_SET, showlegend=F) %>%
  add_trace(y = ~RMSPE_MSET, name = 'RMSPE MSET', color='blue', legendgroup = ~RMSPE_MSET, showlegend=F) %>%
  add_trace(y = ~RMSPE_SEQ, name = 'RMSPE SEQ', color='lightblue', legendgroup = ~RMSPE_SEQ, showlegend=F) %>% 
  add_lines(y = ~NF_PERC_SET, name = '% NF SET',  color='darkgreen', legendgroup = ~NF_PERC_SET, showlegend=F) %>% 
  add_lines(y = ~NF_PERC_MSET, name = '% NF MSET',  color='green', legendgroup = ~NF_PERC_MSET, showlegend=F) %>% 
  add_lines(y = ~NF_PERC_SEQ, name = '% NF SEQ', color='lightgreen',  legendgroup = ~NF_PERC_SEQ, showlegend=F) %>%   
  plotly::layout(yaxis = list(title = 'value'), barmode = 'group') %>%  
  add_annotations(
          text = "Validação", 
          x = 0.1, y = 1,
          yref = "paper", xref = "paper",
          xanchor = "middle", yanchor = "top",
          showarrow = FALSE, font = list(size = 15)
        ) 

subplot(Tr,Vl, shareY = T)

```


### MAPE

```{r horizon 3 MAPE, echo=FALSE, message=FALSE, warning=FALSE, paged.print=FALSE}

Tr <- df.final %>%
  dplyr::filter(horizon == 3, fold == 'T') %>%
  plot_ly(x = ~cut, y =~MAPE_SET, type = 'bar', name = 'MAPE SET', color='darkblue', legendgroup = ~MAPE_SET) %>%
  add_trace(y = ~MAPE_MSET, name = 'MAPE MSET', color='blue', legendgroup = ~MAPE_MSET) %>%
  add_trace(y = ~MAPE_SEQ, name = 'MAPE SEQ', color='lightblue', legendgroup = ~MAPE_SEQ) %>% 
  add_lines(y = ~NF_SET, name = '% NF SET', color='darkgreen', legendgroup = ~NF_SET) %>% 
  add_lines(y = ~NF_MSET, name = '% NF MSET', color='green',  legendgroup = ~NF_MSET) %>% 
  add_lines(y = ~NF_SEQ, name = '% NF SEQ', color='lightgreen', legendgroup = ~NF_SEQ) %>% 
  plotly::layout(yaxis = list(title = 'value'), barmode = 'group') %>%  
  add_annotations(
          text = "(horizon = 3)\t Treino", 
          x = 0.1, y = 1,
          yref = "paper", xref = "paper",
          xanchor = "middle", yanchor = "top",
          showarrow = FALSE, font = list(size = 15)
        ) 


Vl <- df.final %>%
  dplyr::filter(horizon == 3, fold == 'V') %>%
  plot_ly(x = ~cut, y =~MAPE_SET, type = 'bar', name = 'MAPE SET', color='darkblue', legendgroup = ~MAPE_SET, showlegend=F) %>%
  add_trace(y = ~MAPE_MSET, name = 'MAPE MSET', color='blue', legendgroup = ~MAPE_MSET, showlegend=F) %>%
  add_trace(y = ~MAPE_SEQ, name = 'MAPE SEQ', color='lightblue', legendgroup = ~MAPE_SEQ, showlegend=F) %>% 
  add_lines(y = ~NF_PERC_SET, name = '% NF SET',  color='darkgreen', legendgroup = ~NF_PERC_SET, showlegend=F) %>% 
  add_lines(y = ~NF_PERC_MSET, name = '% NF MSET',  color='green', legendgroup = ~NF_PERC_MSET, showlegend=F) %>% 
  add_lines(y = ~NF_PERC_SEQ, name = '% NF SEQ', color='lightgreen',  legendgroup = ~NF_PERC_SEQ, showlegend=F) %>%   
  plotly::layout(yaxis = list(title = 'value'), barmode = 'group') %>%  
  add_annotations(
          text = "Validação", 
          x = 0.1, y = 1,
          yref = "paper", xref = "paper",
          xanchor = "middle", yanchor = "top",
          showarrow = FALSE, font = list(size = 15)
        ) 

subplot(Tr,Vl, shareY = T)

```

## Horizonte 5 {.tabset .tabset-fade}

### RMSPE

```{r horizon 5 RMSPE, echo=FALSE, message=FALSE, warning=FALSE, paged.print=FALSE}

Tr <- df.final %>%
  dplyr::filter(horizon == 5, fold == 'T') %>%
  plot_ly(x = ~cut, y =~RMSPE_SET, type = 'bar', name = 'RMSPE SET', color='darkblue', legendgroup = ~RMSPE_SET) %>%
  add_trace(y = ~RMSPE_MSET, name = 'RMSPE MSET', color='blue', legendgroup = ~RMSPE_MSET) %>%
  add_trace(y = ~RMSPE_SEQ, name = 'RMSPE SEQ', color='lightblue', legendgroup = ~RMSPE_SEQ) %>% 
  add_lines(y = ~NF_SET, name = '% NF SET', color='darkgreen', legendgroup = ~NF_SET) %>% 
  add_lines(y = ~NF_MSET, name = '% NF MSET', color='green',  legendgroup = ~NF_MSET) %>% 
  add_lines(y = ~NF_SEQ, name = '% NF SEQ', color='lightgreen', legendgroup = ~NF_SEQ) %>% 
  plotly::layout(yaxis = list(title = 'value'), barmode = 'group') %>%  
  add_annotations(
          text = "(horizon = 5)\t Treino", 
          x = 0.1, y = 1,
          yref = "paper", xref = "paper",
          xanchor = "middle", yanchor = "top",
          showarrow = FALSE, font = list(size = 15)
        ) 


Vl <- df.final %>%
  dplyr::filter(horizon == 5, fold == 'V') %>%
  plot_ly(x = ~cut, y =~RMSPE_SET, type = 'bar', name = 'RMSPE SET', color='darkblue', legendgroup = ~RMSPE_SET, showlegend=F) %>%
  add_trace(y = ~RMSPE_MSET, name = 'RMSPE MSET', color='blue', legendgroup = ~RMSPE_MSET, showlegend=F) %>%
  add_trace(y = ~RMSPE_SEQ, name = 'RMSPE SEQ', color='lightblue', legendgroup = ~RMSPE_SEQ, showlegend=F) %>% 
  add_lines(y = ~NF_PERC_SET, name = '% NF SET',  color='darkgreen', legendgroup = ~NF_PERC_SET, showlegend=F) %>% 
  add_lines(y = ~NF_PERC_MSET, name = '% NF MSET',  color='green', legendgroup = ~NF_PERC_MSET, showlegend=F) %>% 
  add_lines(y = ~NF_PERC_SEQ, name = '% NF SEQ', color='lightgreen',  legendgroup = ~NF_PERC_SEQ, showlegend=F) %>%   
  plotly::layout(yaxis = list(title = 'value'), barmode = 'group') %>%  
  add_annotations(
          text = "Validação", 
          x = 0.1, y = 1,
          yref = "paper", xref = "paper",
          xanchor = "middle", yanchor = "top",
          showarrow = FALSE, font = list(size = 15)
        ) 

subplot(Tr,Vl, shareY = T)

```


### MAPE

```{r horizon 5 MAPE, echo=FALSE, message=FALSE, warning=FALSE, paged.print=FALSE}

Tr <- df.final %>%
  dplyr::filter(horizon == 5, fold == 'T') %>%
  plot_ly(x = ~cut, y =~MAPE_SET, type = 'bar', name = 'MAPE SET', color='darkblue', legendgroup = ~MAPE_SET) %>%
  add_trace(y = ~MAPE_MSET, name = 'MAPE MSET', color='blue', legendgroup = ~MAPE_MSET) %>%
  add_trace(y = ~MAPE_SEQ, name = 'MAPE SEQ', color='lightblue', legendgroup = ~MAPE_SEQ) %>% 
  add_lines(y = ~NF_SET, name = '% NF SET', color='darkgreen', legendgroup = ~NF_SET) %>% 
  add_lines(y = ~NF_MSET, name = '% NF MSET', color='green',  legendgroup = ~NF_MSET) %>% 
  add_lines(y = ~NF_SEQ, name = '% NF SEQ', color='lightgreen', legendgroup = ~NF_SEQ) %>% 
  plotly::layout(yaxis = list(title = 'value'), barmode = 'group') %>%  
  add_annotations(
          text = "(horizon = 5)\t Treino", 
          x = 0.1, y = 1,
          yref = "paper", xref = "paper",
          xanchor = "middle", yanchor = "top",
          showarrow = FALSE, font = list(size = 15)
        ) 


Vl <- df.final %>%
  dplyr::filter(horizon == 5, fold == 'V') %>%
  plot_ly(x = ~cut, y =~MAPE_SET, type = 'bar', name = 'MAPE SET', color='darkblue', legendgroup = ~MAPE_SET, showlegend=F) %>%
  add_trace(y = ~MAPE_MSET, name = 'MAPE MSET', color='blue', legendgroup = ~MAPE_MSET, showlegend=F) %>%
  add_trace(y = ~MAPE_SEQ, name = 'MAPE SEQ', color='lightblue', legendgroup = ~MAPE_SEQ, showlegend=F) %>% 
  add_lines(y = ~NF_PERC_SET, name = '% NF SET',  color='darkgreen', legendgroup = ~NF_PERC_SET, showlegend=F) %>% 
  add_lines(y = ~NF_PERC_MSET, name = '% NF MSET',  color='green', legendgroup = ~NF_PERC_MSET, showlegend=F) %>% 
  add_lines(y = ~NF_PERC_SEQ, name = '% NF SEQ', color='lightgreen',  legendgroup = ~NF_PERC_SEQ, showlegend=F) %>%   
  plotly::layout(yaxis = list(title = 'value'), barmode = 'group') %>%  
  add_annotations(
          text = "Validação", 
          x = 0.1, y = 1,
          yref = "paper", xref = "paper",
          xanchor = "middle", yanchor = "top",
          showarrow = FALSE, font = list(size = 15)
        ) 

subplot(Tr,Vl, shareY = T)

```

## Horizonte 6 {.tabset .tabset-fade}

### RMSPE

```{r horizon 6 RMSPE, echo=FALSE, message=FALSE, warning=FALSE, paged.print=FALSE}

Tr <- df.final %>%
  dplyr::filter(horizon == 6, fold == 'T') %>%
  plot_ly(x = ~cut, y =~RMSPE_SET, type = 'bar', name = 'RMSPE SET', color='darkblue', legendgroup = ~RMSPE_SET) %>%
  add_trace(y = ~RMSPE_MSET, name = 'RMSPE MSET', color='blue', legendgroup = ~RMSPE_MSET) %>%
  add_trace(y = ~RMSPE_SEQ, name = 'RMSPE SEQ', color='lightblue', legendgroup = ~RMSPE_SEQ) %>% 
  add_lines(y = ~NF_SET, name = '% NF SET', color='darkgreen', legendgroup = ~NF_SET) %>% 
  add_lines(y = ~NF_MSET, name = '% NF MSET', color='green',  legendgroup = ~NF_MSET) %>% 
  add_lines(y = ~NF_SEQ, name = '% NF SEQ', color='lightgreen', legendgroup = ~NF_SEQ) %>% 
  plotly::layout(yaxis = list(title = 'value'), barmode = 'group') %>%  
  add_annotations(
          text = "(horizon = 1)\t Treino", 
          x = 0.1, y = 1,
          yref = "paper", xref = "paper",
          xanchor = "middle", yanchor = "top",
          showarrow = FALSE, font = list(size = 15)
        ) 


Vl <- df.final %>%
  dplyr::filter(horizon == 6, fold == 'V') %>%
  plot_ly(x = ~cut, y =~RMSPE_SET, type = 'bar', name = 'RMSPE SET', color='darkblue', legendgroup = ~RMSPE_SET, showlegend=F) %>%
  add_trace(y = ~RMSPE_MSET, name = 'RMSPE MSET', color='blue', legendgroup = ~RMSPE_MSET, showlegend=F) %>%
  add_trace(y = ~RMSPE_SEQ, name = 'RMSPE SEQ', color='lightblue', legendgroup = ~RMSPE_SEQ, showlegend=F) %>% 
  add_lines(y = ~NF_PERC_SET, name = '% NF SET',  color='darkgreen', legendgroup = ~NF_PERC_SET, showlegend=F) %>% 
  add_lines(y = ~NF_PERC_MSET, name = '% NF MSET',  color='green', legendgroup = ~NF_PERC_MSET, showlegend=F) %>% 
  add_lines(y = ~NF_PERC_SEQ, name = '% NF SEQ', color='lightgreen',  legendgroup = ~NF_PERC_SEQ, showlegend=F) %>%   
  plotly::layout(yaxis = list(title = 'value'), barmode = 'group') %>%  
  add_annotations(
          text = "Validação", 
          x = 0.1, y = 1,
          yref = "paper", xref = "paper",
          xanchor = "middle", yanchor = "top",
          showarrow = FALSE, font = list(size = 15)
        ) 

subplot(Tr,Vl, shareY = T)

```


### MAPE

```{r horizon 6 MAPE, echo=FALSE, message=FALSE, warning=FALSE, paged.print=FALSE}

Tr <- df.final %>%
  dplyr::filter(horizon == 6, fold == 'T') %>%
  plot_ly(x = ~cut, y =~MAPE_SET, type = 'bar', name = 'MAPE SET', color='darkblue', legendgroup = ~MAPE_SET) %>%
  add_trace(y = ~MAPE_MSET, name = 'MAPE MSET', color='blue', legendgroup = ~MAPE_MSET) %>%
  add_trace(y = ~MAPE_SEQ, name = 'MAPE SEQ', color='lightblue', legendgroup = ~MAPE_SEQ) %>% 
  add_lines(y = ~NF_SET, name = '% NF SET', color='darkgreen', legendgroup = ~NF_SET) %>% 
  add_lines(y = ~NF_MSET, name = '% NF MSET', color='green',  legendgroup = ~NF_MSET) %>% 
  add_lines(y = ~NF_SEQ, name = '% NF SEQ', color='lightgreen', legendgroup = ~NF_SEQ) %>% 
  plotly::layout(yaxis = list(title = 'value'), barmode = 'group') %>%  
  add_annotations(
          text = "(horizon = 6)\t Treino", 
          x = 0.1, y = 1,
          yref = "paper", xref = "paper",
          xanchor = "middle", yanchor = "top",
          showarrow = FALSE, font = list(size = 15)
        ) 


Vl <- df.final %>%
  dplyr::filter(horizon == 6, fold == 'V') %>%
  plot_ly(x = ~cut, y =~MAPE_SET, type = 'bar', name = 'MAPE SET', color='darkblue', legendgroup = ~MAPE_SET, showlegend=F) %>%
  add_trace(y = ~MAPE_MSET, name = 'MAPE MSET', color='blue', legendgroup = ~MAPE_MSET, showlegend=F) %>%
  add_trace(y = ~MAPE_SEQ, name = 'MAPE SEQ', color='lightblue', legendgroup = ~MAPE_SEQ, showlegend=F) %>% 
  add_lines(y = ~NF_PERC_SET, name = '% NF SET',  color='darkgreen', legendgroup = ~NF_PERC_SET, showlegend=F) %>% 
  add_lines(y = ~NF_PERC_MSET, name = '% NF MSET',  color='green', legendgroup = ~NF_PERC_MSET, showlegend=F) %>% 
  add_lines(y = ~NF_PERC_SEQ, name = '% NF SEQ', color='lightgreen',  legendgroup = ~NF_PERC_SEQ, showlegend=F) %>%   
  plotly::layout(yaxis = list(title = 'value'), barmode = 'group') %>%  
  add_annotations(
          text = "Validação", 
          x = 0.1, y = 1,
          yref = "paper", xref = "paper",
          xanchor = "middle", yanchor = "top",
          showarrow = FALSE, font = list(size = 15)
        ) 

subplot(Tr,Vl, shareY = T)

```


## Horizonte 7 {.tabset .tabset-fade}

### RMSPE

```{r horizon 7 RMSPE, echo=FALSE, message=FALSE, warning=FALSE, paged.print=FALSE}

Tr <- df.final %>%
  dplyr::filter(horizon == 7, fold == 'T') %>%
  plot_ly(x = ~cut, y =~RMSPE_SET, type = 'bar', name = 'RMSPE SET', color='darkblue', legendgroup = ~RMSPE_SET) %>%
  add_trace(y = ~RMSPE_MSET, name = 'RMSPE MSET', color='blue', legendgroup = ~RMSPE_MSET) %>%
  add_trace(y = ~RMSPE_SEQ, name = 'RMSPE SEQ', color='lightblue', legendgroup = ~RMSPE_SEQ) %>% 
  add_lines(y = ~NF_SET, name = '% NF SET', color='darkgreen', legendgroup = ~NF_SET) %>% 
  add_lines(y = ~NF_MSET, name = '% NF MSET', color='green',  legendgroup = ~NF_MSET) %>% 
  add_lines(y = ~NF_SEQ, name = '% NF SEQ', color='lightgreen', legendgroup = ~NF_SEQ) %>% 
  plotly::layout(yaxis = list(title = 'value'), barmode = 'group') %>%  
  add_annotations(
          text = "(horizon = 7)\t Treino", 
          x = 0.1, y = 1,
          yref = "paper", xref = "paper",
          xanchor = "middle", yanchor = "top",
          showarrow = FALSE, font = list(size = 15)
        ) 


Vl <- df.final %>%
  dplyr::filter(horizon == 7, fold == 'V') %>%
  plot_ly(x = ~cut, y =~RMSPE_SET, type = 'bar', name = 'RMSPE SET', color='darkblue', legendgroup = ~RMSPE_SET, showlegend=F) %>%
  add_trace(y = ~RMSPE_MSET, name = 'RMSPE MSET', color='blue', legendgroup = ~RMSPE_MSET, showlegend=F) %>%
  add_trace(y = ~RMSPE_SEQ, name = 'RMSPE SEQ', color='lightblue', legendgroup = ~RMSPE_SEQ, showlegend=F) %>% 
  add_lines(y = ~NF_PERC_SET, name = '% NF SET',  color='darkgreen', legendgroup = ~NF_PERC_SET, showlegend=F) %>% 
  add_lines(y = ~NF_PERC_MSET, name = '% NF MSET',  color='green', legendgroup = ~NF_PERC_MSET, showlegend=F) %>% 
  add_lines(y = ~NF_PERC_SEQ, name = '% NF SEQ', color='lightgreen',  legendgroup = ~NF_PERC_SEQ, showlegend=F) %>%   
  plotly::layout(yaxis = list(title = 'value'), barmode = 'group') %>%  
  add_annotations(
          text = "Validação", 
          x = 0.1, y = 1,
          yref = "paper", xref = "paper",
          xanchor = "middle", yanchor = "top",
          showarrow = FALSE, font = list(size = 15)
        ) 

subplot(Tr,Vl, shareY = T)

```

### MAPE

```{r horizon 7 MAPE, echo=FALSE, message=FALSE, warning=FALSE, paged.print=FALSE}

Tr <- df.final %>%
  dplyr::filter(horizon == 7, fold == 'T') %>%
  plot_ly(x = ~cut, y =~MAPE_SET, type = 'bar', name = 'MAPE SET', color='darkblue', legendgroup = ~MAPE_SET) %>%
  add_trace(y = ~MAPE_MSET, name = 'MAPE MSET', color='blue', legendgroup = ~MAPE_MSET) %>%
  add_trace(y = ~MAPE_SEQ, name = 'MAPE SEQ', color='lightblue', legendgroup = ~MAPE_SEQ) %>% 
  add_lines(y = ~NF_SET, name = '% NF SET', color='darkgreen', legendgroup = ~NF_SET) %>% 
  add_lines(y = ~NF_MSET, name = '% NF MSET', color='green',  legendgroup = ~NF_MSET) %>% 
  add_lines(y = ~NF_SEQ, name = '% NF SEQ', color='lightgreen', legendgroup = ~NF_SEQ) %>% 
  plotly::layout(yaxis = list(title = 'value'), barmode = 'group') %>%  
  add_annotations(
          text = "(horizon = 7)\t Treino", 
          x = 0.1, y = 1,
          yref = "paper", xref = "paper",
          xanchor = "middle", yanchor = "top",
          showarrow = FALSE, font = list(size = 15)
        ) 


Vl <- df.final %>%
  dplyr::filter(horizon == 7, fold == 'V') %>%
  plot_ly(x = ~cut, y =~MAPE_SET, type = 'bar', name = 'MAPE SET', color='darkblue', legendgroup = ~MAPE_SET, showlegend=F) %>%
  add_trace(y = ~MAPE_MSET, name = 'MAPE MSET', color='blue', legendgroup = ~MAPE_MSET, showlegend=F) %>%
  add_trace(y = ~MAPE_SEQ, name = 'MAPE SEQ', color='lightblue', legendgroup = ~MAPE_SEQ, showlegend=F) %>% 
  add_lines(y = ~NF_PERC_SET, name = '% NF SET',  color='darkgreen', legendgroup = ~NF_PERC_SET, showlegend=F) %>% 
  add_lines(y = ~NF_PERC_MSET, name = '% NF MSET',  color='green', legendgroup = ~NF_PERC_MSET, showlegend=F) %>% 
  add_lines(y = ~NF_PERC_SEQ, name = '% NF SEQ', color='lightgreen',  legendgroup = ~NF_PERC_SEQ, showlegend=F) %>%   
  plotly::layout(yaxis = list(title = 'value'), barmode = 'group') %>%  
  add_annotations(
          text = "Validação", 
          x = 0.1, y = 1,
          yref = "paper", xref = "paper",
          xanchor = "middle", yanchor = "top",
          showarrow = FALSE, font = list(size = 15)
        ) 

subplot(Tr,Vl, shareY = T)

```

## Horizonte Inf {.tabset .tabset-fade}

### RMSPE

```{r horizon Inf RMSPE, echo=FALSE, message=FALSE, warning=FALSE, paged.print=FALSE}

Tr <- df.final %>%
  dplyr::filter(horizon == Inf, fold == 'T') %>%
  plot_ly(x = ~cut, y =~RMSPE_SET, type = 'bar', name = 'RMSPE SET', color='darkblue', legendgroup = ~RMSPE_SET) %>%
  add_trace(y = ~RMSPE_MSET, name = 'RMSPE MSET', color='blue', legendgroup = ~RMSPE_MSET) %>%
  add_trace(y = ~RMSPE_SEQ, name = 'RMSPE SEQ', color='lightblue', legendgroup = ~RMSPE_SEQ) %>% 
  add_lines(y = ~NF_SET, name = '% NF SET', color='darkgreen', legendgroup = ~NF_SET) %>% 
  add_lines(y = ~NF_MSET, name = '% NF MSET', color='green',  legendgroup = ~NF_MSET) %>% 
  add_lines(y = ~NF_SEQ, name = '% NF SEQ', color='lightgreen', legendgroup = ~NF_SEQ) %>% 
  plotly::layout(yaxis = list(title = 'value'), barmode = 'group') %>%  
  add_annotations(
          text = "(horizon = Inf)\t Treino", 
          x = 0.1, y = 1,
          yref = "paper", xref = "paper",
          xanchor = "middle", yanchor = "top",
          showarrow = FALSE, font = list(size = 15)
        ) 


Vl <- df.final %>%
  dplyr::filter(horizon == Inf, fold == 'V') %>%
  plot_ly(x = ~cut, y =~RMSPE_SET, type = 'bar', name = 'RMSPE SET', color='darkblue', legendgroup = ~RMSPE_SET, showlegend=F) %>%
  add_trace(y = ~RMSPE_MSET, name = 'RMSPE MSET', color='blue', legendgroup = ~RMSPE_MSET, showlegend=F) %>%
  add_trace(y = ~RMSPE_SEQ, name = 'RMSPE SEQ', color='lightblue', legendgroup = ~RMSPE_SEQ, showlegend=F) %>% 
  add_lines(y = ~NF_PERC_SET, name = '% NF SET',  color='darkgreen', legendgroup = ~NF_PERC_SET, showlegend=F) %>% 
  add_lines(y = ~NF_PERC_MSET, name = '% NF MSET',  color='green', legendgroup = ~NF_PERC_MSET, showlegend=F) %>% 
  add_lines(y = ~NF_PERC_SEQ, name = '% NF SEQ', color='lightgreen',  legendgroup = ~NF_PERC_SEQ, showlegend=F) %>%   
  plotly::layout(yaxis = list(title = 'value'), barmode = 'group') %>%  
  add_annotations(
          text = "Validação", 
          x = 0.1, y = 1,
          yref = "paper", xref = "paper",
          xanchor = "middle", yanchor = "top",
          showarrow = FALSE, font = list(size = 15)
        ) 

subplot(Tr,Vl, shareY = T)

```

### MAPE

```{r horizon Inf MAPE, echo=FALSE, message=FALSE, warning=FALSE, paged.print=FALSE}

Tr <- df.final %>%
  dplyr::filter(horizon == Inf, fold == 'T') %>%
  plot_ly(x = ~cut, y =~MAPE_SET, type = 'bar', name = 'MAPE SET', color='darkblue', legendgroup = ~MAPE_SET) %>%
  add_trace(y = ~MAPE_MSET, name = 'MAPE MSET', color='blue', legendgroup = ~MAPE_MSET) %>%
  add_trace(y = ~MAPE_SEQ, name = 'MAPE SEQ', color='lightblue', legendgroup = ~MAPE_SEQ) %>% 
  add_lines(y = ~NF_SET, name = '% NF SET', color='darkgreen', legendgroup = ~NF_SET) %>% 
  add_lines(y = ~NF_MSET, name = '% NF MSET', color='green',  legendgroup = ~NF_MSET) %>% 
  add_lines(y = ~NF_SEQ, name = '% NF SEQ', color='lightgreen', legendgroup = ~NF_SEQ) %>% 
  plotly::layout(yaxis = list(title = 'value'), barmode = 'group') %>%  
  add_annotations(
          text = "(horizon = Inf)\t Treino", 
          x = 0.1, y = 1,
          yref = "paper", xref = "paper",
          xanchor = "middle", yanchor = "top",
          showarrow = FALSE, font = list(size = 15)
        ) 


Vl <- df.final %>%
  dplyr::filter(horizon == Inf, fold == 'V') %>%
  plot_ly(x = ~cut, y =~MAPE_SET, type = 'bar', name = 'MAPE SET', color='darkblue', legendgroup = ~MAPE_SET, showlegend=F) %>%
  add_trace(y = ~MAPE_MSET, name = 'MAPE MSET', color='blue', legendgroup = ~MAPE_MSET, showlegend=F) %>%
  add_trace(y = ~MAPE_SEQ, name = 'MAPE SEQ', color='lightblue', legendgroup = ~MAPE_SEQ, showlegend=F) %>% 
  add_lines(y = ~NF_PERC_SET, name = '% NF SET',  color='darkgreen', legendgroup = ~NF_PERC_SET, showlegend=F) %>% 
  add_lines(y = ~NF_PERC_MSET, name = '% NF MSET',  color='green', legendgroup = ~NF_PERC_MSET, showlegend=F) %>% 
  add_lines(y = ~NF_PERC_SEQ, name = '% NF SEQ', color='lightgreen',  legendgroup = ~NF_PERC_SEQ, showlegend=F) %>%   
  plotly::layout(yaxis = list(title = 'value'), barmode = 'group') %>%  
  add_annotations(
          text = "Validação", 
          x = 0.1, y = 1,
          yref = "paper", xref = "paper",
          xanchor = "middle", yanchor = "top",
          showarrow = FALSE, font = list(size = 15)
        ) 

subplot(Tr,Vl, shareY = T)

```

