---
title: "Análises"
author: "Grupo 4"
date: "`r Sys.Date()`"
output:  
  rmdformats::readthedown:
    self_contained: true
    thumbnails: false
    lightbox: false
    css: style.css
---

```{css, echo=FALSE}

:root {
  --master: #0176f4;
  --prim: #004998;
}

```


```{r setup, include=FALSE}
knitr::opts_chunk$set(echo = TRUE)
```

```{r extract, message=FALSE, warning=FALSE, include=FALSE, paged.print=FALSE, message=FALSE}

library(reshape2)
library(glue)
library(reactable)
library(dplyr)
library(tidyr)
library(plotly)
library(openxlsx)
library(gridExtra)
library(kableExtra)
library(lubridate)
library(gganimate)
library(stringr)
library(DT)
library(ks)
library(cowplot)

df <- read.csv("cleaning_dataset/pt3/PROCESSED_MERGED_Detail_pt3.csv", sep=";")

ncases_dfraw <- n_distinct(df$incident_id)
nevents_dfraw <- nrow(df)


```

Esse documento tem o objetivo de elucidar análises interessantes que surgirem conforme o andamento do desenvolvimento do projeto de Predição de Atividades de um Log de Eventos de Incidente, inicialmente utilizando um preditor ATS (Annotated Transition System/Sistema de Transição Anotado) para tal;

Depois de realizada todo o pré-processamento (exceto remoção de outliers) temos o dataset (log de eventos) contendo `r nevents_dfraw` eventos, `r ncases_dfraw` cases e 7 variáveis:

* incident_id - Seria o nosso case id
* km_number - Seria o número do chamado no Service Desk
* interaction_id - Seria o id da interação com algum recurso
* datestamp - Data (%Y/%m/%d %H:%M:%S) da ocorrência da atividade
* incidentactivity_number - Id da atividade
* incidentactivity_type - Seria a atividade que está ocorrendo naquele momento
* assignment_group - O recurso ocupado naquela atividade

```{r transform, message=FALSE, warning=FALSE, include=FALSE, paged.print=FALSE, message=FALSE}
df<- df %>% 
  mutate(date = as.Date(datestamp, format="%Y-%m-%d")) %>%
  group_by(incident_id) %>%
  mutate(datestamp = strptime(datestamp, format="%Y-%m-%d %H:%M:%S")
        ,first_activity = first(incidentactivity_type)
        ,last_activity = last(incidentactivity_type)
        ,first_day = strptime(first(datestamp), format="%Y-%m-%d %H:%M:%S")
        ,last_day =  strptime(last(datestamp), format="%Y-%m-%d %H:%M:%S")
        ,case_resolution_days = as.numeric(difftime(last_day, first_day, units = "days"))
        ,date = as.Date(date)
        ,opened_at_stc = as.numeric(as.POSIXct(first(datestamp), format="%Y-%m-%d %H:%M:%S"))
        ,updated_at_stc = as.numeric(as.POSIXct(datestamp, format="%Y-%m-%d %H:%M:%S"))
        ,closed_at_stc = as.numeric(as.POSIXct(last(datestamp), format="%Y-%m-%d %H:%M:%S"))
        ,elapsed_stc = updated_at_stc-opened_at_stc
        ,remaining_stc = closed_at_stc-updated_at_stc          
        ) 

df$activity_resolution_secs <- unlist(tapply(df$datestamp, INDEX = df$incident_id,
                          FUN = function(x) c(0, `units<-`(diff(x), "secs"))))
```


Criamos algumas outras variáveis que serão utilizadas para outras análises. As últimas 5 variáveis são necessárias para o algoritmo ATS:

* date - Data (%Y/%m/%d) da ocorrência da atividade
* first_activity - Primeira atividade do trace
* last_activity - Última atividade do trace
* first_day - Data da primeira atividade do trace
* last_day - Data da última atividade do trace
* case_resolution_days - Intervalo entre last_day e first_day (Tempo de resolução em dias)
* activity_resolution_secs - Intervalo entre uma atividade e outra dentro do mesmo caso (Tempo de transição em segundos)
* opened_at_stc = variavel first_day em unix timestamp
* updated_at_stc = variavel datestamp em unix timestamp
* closed_at_stc = variável last_day em unix timestamp
* elapsed_stc = tempo decorrido (updated_at_stc - opened_at_stc)
* remaining_stc = tempo restante (closed_at_stc - updated_at_stc)

```{r cut1, message=FALSE, warning=FALSE, include=FALSE, paged.print=FALSE, message=FALSE}


# df1 <- df %>%
#        group_by(incident_id) %>%
#        mutate(first_day = strptime(first(datestamp), format="%Y-%m-%d %H:%M:%S")
#               ,last_day =  strptime(last(datestamp), format="%Y-%m-%d %H:%M:%S")
#               ,case_resolution_days = as.numeric(difftime(last_day, first_day, units = "days"))
#               ,date = as.Date(date)
#               ) 



#cut1 dates
out_dates <- df %>%
  dplyr::filter(date <= as.Date("2013-10-01") | date >= as.Date("2014-03-31")) %>%
  select(incident_id) %>%
  distinct()

out_dates <- as.vector(out_dates$incident_id)

df_final1 <- df %>%
            dplyr::filter(!incident_id %in% out_dates)

df_final1<- df_final1 %>% 
  group_by(incident_id) %>%
  mutate(first_activity = first(incidentactivity_type)
        ,last_activity = last(incidentactivity_type)
        ,first_day = strptime(first(datestamp), format="%Y-%m-%d %H:%M:%S")
        ,last_day =  strptime(last(datestamp), format="%Y-%m-%d %H:%M:%S")
        ,case_resolution_days = as.numeric(difftime(last_day, first_day, units = "days"))
        ,date = as.Date(date)
        ,opened_at_stc = as.numeric(as.POSIXct(first(datestamp), format="%Y-%m-%d %H:%M:%S"))
        ,updated_at_stc = as.numeric(as.POSIXct(datestamp, format="%Y-%m-%d %H:%M:%S"))
        ,closed_at_stc = as.numeric(as.POSIXct(last(datestamp), format="%Y-%m-%d %H:%M:%S"))
        ,elapsed_stc = updated_at_stc-opened_at_stc
        ,remaining_stc = closed_at_stc-updated_at_stc      
        ) 

df_final1$activity_resolution_secs <- unlist(tapply(df_final1$datestamp, INDEX = df_final1$incident_id,
                          FUN = function(x) c(0, `units<-`(diff(x), "secs"))))

write.csv(df_final1, file = "cleaning_dataset/pt4/Detail_Incident_Activity_cut1_pt4.csv", sep=";")

ncases_outdates <- n_distinct(df_final1$incident_id)
nevents_outdates <- nrow(df_final1)


```

# CUT 1: Data das Atividades {.tabset .tabset-fade}

Para entender como está distribuído as atividades no tempo foi feito dois gráficos para determinar um possível corte.

Logo no primeiro momento foi possível visualizar que tem períodos onde a massa de atividades é menor em comparação com outros, por exemplo, antes de Setembro/2013 e depois de Abril/2014. Essa análise foi facilmente confirmada no segundo momento com um gráfico de densidade;

* <b>CUT 1</b> - Realizamos um primeiro corte onde é removido <b>todos os Cases</b> (incident_id) que possuem atividades de algum desses períodos, mantendo então os cases que possuem atividades de Outubro/2012 a Março/2014. Encontramos um artigo onde foi mencionado a presença de outliers de 01/08/2013 a 31/03/2014.

O dataset resultante contém `r nevents_outdates` eventos, `r ncases_outdates` cases e 19 variáveis (já mencionadas anteriormente). A comparação de ambos períodos é possível ver abaixo.

> É notável que ocorre um padrão no inicio/final de cada mês, vendo somente a ocorrência das datas das atividades;

## Histograma

```{r hitogram dates plot, echo=FALSE, message=FALSE, warning=FALSE, paged.print=FALSE}

 
fig1 <- plot_ly(df, x = ~date) %>% add_histogram() %>%         
  add_annotations(
          text = "Datas das Atividades", 
          x = 0.2, y = 1,
          yref = "paper", xref = "paper",
          xanchor = "middle", yanchor = "top",
          showarrow = FALSE, font = list(size = 15)
        ) 
  
fig2 <- plot_ly(df_final1, x = ~date) %>% add_histogram() %>%         
  add_annotations(
          text = "Cut1", 
          x = 0.3, y = 1,
          yref = "paper", xref = "paper",
          xanchor = "middle", yanchor = "top",
          showarrow = FALSE, font = list(size = 15)
        ) 


subplot(fig1,fig2, shareY = T)

```
## Densidade

```{r density dates plot, echo=FALSE, message=FALSE, warning=FALSE, paged.print=FALSE}

# xvar_f<-as.factor(df$date)
# xvar_i<-as.integer(xvar_f)
# 
# par(mar=c(5.6,4.1,4.1,2.1))
# 
# plt <- plot(kde(xvar_i),xaxt="n",xlab="",ylab="",
#      main="Density of Dates Before",las=1)
# tx=seq(min(xvar_i),max(xvar_i),by=5)
# lb=levels(xvar_f)[tx]
# axis(side=1,at=tx,labels=lb,las=2)

fig1 <- ggplot(df, aes(x = date )) + geom_density() + geom_rug()
fig2 <- ggplot(df_final1, aes(x = date )) + geom_density() + geom_rug()

cowplot::plot_grid(fig1, fig2, labels =c("      Datas Atividades","           Cut1"))

```

```{r cut2, message=FALSE, warning=FALSE, include=FALSE, paged.print=FALSE, message=FALSE}

#cut2 resolution days
out_resolution <- df_final1 %>%
  dplyr::filter(case_resolution_days < 1 | case_resolution_days > 10 ) %>%
  select(incident_id) %>%
  distinct()

out_resolution <- as.vector(out_resolution$incident_id)

df_final2 <- df_final1 %>%
            dplyr::filter(!incident_id %in% out_resolution)

df_final2<- df_final2 %>% 
  group_by(incident_id) %>%
  mutate(first_activity = first(incidentactivity_type)
        ,last_activity = last(incidentactivity_type)
        ,first_day = strptime(first(datestamp), format="%Y-%m-%d %H:%M:%S")
        ,last_day =  strptime(last(datestamp), format="%Y-%m-%d %H:%M:%S")
        ,case_resolution_days = as.numeric(difftime(last_day, first_day, units = "days"))
        ,date = as.Date(date)
        ,opened_at_stc = as.numeric(as.POSIXct(first(datestamp), format="%Y-%m-%d %H:%M:%S"))
        ,updated_at_stc = as.numeric(as.POSIXct(datestamp, format="%Y-%m-%d %H:%M:%S"))
        ,closed_at_stc = as.numeric(as.POSIXct(last(datestamp), format="%Y-%m-%d %H:%M:%S"))
        ,elapsed_stc = updated_at_stc-opened_at_stc
        ,remaining_stc = closed_at_stc-updated_at_stc        
        ) 

df_final2$activity_resolution_secs <- unlist(tapply(df_final2$datestamp, INDEX = df_final2$incident_id,
                          FUN = function(x) c(0, `units<-`(diff(x), "secs"))))

write.csv(df_final2, file = "cleaning_dataset/pt4/Detail_Incident_Activity_cut2_pt4.csv", sep=";")

ncases_outresolution <- n_distinct(df_final2$incident_id)
nevents_outresolution <- nrow(df_final2)

```


# CUT 2: Tempo de Resolução do Case {.tabset .tabset-fade}

Utilizamos as variáveis first_day e last_day para calcular o tempo de resolução em dias... É possível que haja a necessidade de refazer esse cálculo caso ocorra mais algum "corte" específico do trace no log de eventos. Como por exemplo, se passarmos a considerar um determinado tipo de atividade como a última atividade do trace;

Os cases onde demoram ceca de 0 dias para serem resolvidos estão bastante presentes nos dados. Por ser um processo de atendimento ITIL não conseguimos obter muitas informações desses cases visto que podem ter sido chamados para tirar dúvidas ou até mesmo cases que foram "abertos" somente para manter alguma rastreabilidades/mapeamento. 

A mesma ideia é de cases onde o tempo de resolução excede os 10 dias, olhando a questão de "dias úteis", cases que extrapolam esse tempo não são cases que queremos "atingir". Por exemplo, olhando na visão de cliente não gostaríamos que um problema demorasse mais que isso para ser resolvido.

* <b>CUT 2</b> - Realizamos um segundo corte onde é removido <b>todos os Cases</b> (incident_id) que possuem tempo de resolução menor que 1 dia e maior que 10 dias. 

O dataset resultante contém `r nevents_outresolution` eventos, `r ncases_outresolution` cases e 19 variáveis (já mencionadas anteriormente). A comparação de todos os cortes realizados, olhando a visão tempo de resolução, pode ser analisada abaixo.

> Curiosamente também podemos observar que pode ser que haja um padrão no tempo de resolução do case;

## Histograma

```{r hitogram resolution days plot, echo=FALSE, message=FALSE, warning=FALSE, paged.print=FALSE}

# ggplotly( 
# ggplot(df_final,aes(x = case_resolution_days, color = 'count')) +  
#   geom_histogram(aes(y = ..count..), stat = "count",  fill = '#67B7D1', alpha = 0.5) +  
#   geom_density(color = '#67B7D1') +  
#   geom_rug(color = '#67B7D1') + 
#   ggtitle("Histogram of Rsolution Days")+
#   ylab("") + 
#   xlab("")  + theme(legend.title=element_blank()) +
#   scale_color_manual(values = c('count' = '#67B7D1'))
# )

fig1 <- plot_ly(df %>% distinct(incident_id, case_resolution_days), x = ~case_resolution_days) %>% add_histogram() %>%         
  add_annotations(
          text = "Tempo de Resolução\nem dias", 
          x = 0.2, y = 1,
          yref = "paper", xref = "paper",
          xanchor = "middle", yanchor = "top",
          showarrow = FALSE, font = list(size = 15)
        ) 
  
fig2 <- plot_ly(df_final1 %>% distinct(incident_id, case_resolution_days), x = ~case_resolution_days) %>% add_histogram() %>%         
  add_annotations(
          text = "Cut1", 
          x = 0.3, y = 1,
          yref = "paper", xref = "paper",
          xanchor = "middle", yanchor = "top",
          showarrow = FALSE, font = list(size = 15)
        ) 

fig3 <- plot_ly(df_final2 %>% distinct(incident_id, case_resolution_days), x = ~case_resolution_days) %>% add_histogram() %>%         
  add_annotations(
          text = "Cut2", 
          x = 0.3, y = 1,
          yref = "paper", xref = "paper",
          xanchor = "middle", yanchor = "top",
          showarrow = FALSE, font = list(size = 15)
        ) 


subplot(fig1,fig2,fig3, shareY = T)


```

## Densidade

```{r density resolution days plot, echo=FALSE, message=FALSE, warning=FALSE, paged.print=FALSE}

fig1 <- ggplot(df %>% distinct(incident_id, case_resolution_days), aes(x = case_resolution_days )) + geom_density() + geom_rug()
fig2 <- ggplot(df_final1 %>% distinct(incident_id, case_resolution_days), aes(x = case_resolution_days )) + geom_density() + geom_rug()
fig3 <- ggplot(df_final2 %>% distinct(incident_id, case_resolution_days), aes(x = case_resolution_days )) + geom_density() + geom_rug()

cowplot::plot_grid(fig1, fig2, fig3, labels =c("      Dias de Resolução","          Cut1","          Cut2"))


```

```{r cut3, message=FALSE, warning=FALSE, include=FALSE, paged.print=FALSE, message=FALSE}

#cut3 q3 qty activitys in case id
out_mean_activitys <- df_final2 %>%
  group_by(incident_id) %>% 
  count() %>% 
  dplyr::filter(n > 15) %>%
  select(incident_id) %>%
  distinct()

out_mean_activitys <- as.vector(out_mean_activitys$incident_id)

df_final3 <- df_final2 %>%
            dplyr::filter(!incident_id %in% out_mean_activitys)

df_final3<- df_final3 %>% 
  group_by(incident_id) %>%
  mutate(first_activity = first(incidentactivity_type)
        ,last_activity = last(incidentactivity_type)
        ,first_day = strptime(first(datestamp), format="%Y-%m-%d %H:%M:%S")
        ,last_day =  strptime(last(datestamp), format="%Y-%m-%d %H:%M:%S")
        ,case_resolution_days = as.numeric(difftime(last_day, first_day, units = "days"))
        ,date = as.Date(date)
        ,opened_at_stc = as.numeric(as.POSIXct(first(datestamp), format="%Y-%m-%d %H:%M:%S"))
        ,updated_at_stc = as.numeric(as.POSIXct(datestamp, format="%Y-%m-%d %H:%M:%S"))
        ,closed_at_stc = as.numeric(as.POSIXct(last(datestamp), format="%Y-%m-%d %H:%M:%S"))
        ,elapsed_stc = updated_at_stc-opened_at_stc
        ,remaining_stc = closed_at_stc-updated_at_stc         
        ) 

df_final3$activity_resolution_secs <- unlist(tapply(df_final3$datestamp, INDEX = df_final3$incident_id,
                          FUN = function(x) c(0, `units<-`(diff(x), "secs"))))

write.csv(df_final3, file = "cleaning_dataset/pt4/Detail_Incident_Activity_cut3_pt4.csv", sep=";")

ncases_outmeanactivitys <- n_distinct(df_final3$incident_id)
nevents_outmeanactivitys <- nrow(df_final3)



```


# CUT 3: Atividades em um Case id

* <b>CUT 3</b> - Utilizando o boxsplot é possível fazer um corte inicial no 3º quartil (Q3 75% dos dados presentes) indicando que teremos por volta de 15 eventos por case.

O dataset resultante contém `r nevents_outmeanactivitys` eventos, `r ncases_outmeanactivitys` cases e 19 variáveis (já mencionadas anteriormente). A comparação com o último o corte realizado, olhando a visão da quantidade eventos, pode ser analisada abaixo.


```{r n activity vs n cases plot, echo=FALSE, message=FALSE, warning=FALSE, paged.print=FALSE}

fig1 <- df_final2 %>% group_by(incident_id) %>% count() %>% 
    plot_ly(
          x = ~n, #y = ~incident_id, 
          #color = ~n_cases, legendgroup=~n_cases,
          showlegend = TRUE,
          type = "box", orientation = 'h'
        ) 

fig2 <- df_final3 %>% group_by(incident_id) %>% count() %>% 
    plot_ly(
          x = ~n, #y = ~incident_id, 
          #color = ~n_cases, legendgroup=~n_cases,
          showlegend = TRUE,
          type = "box", orientation = 'h'
        ) %>% 
    #    plotly::layout(boxmode = "group") %>% #, legend = .y
        add_annotations(
          text = "CUT 3:      Quantidade de atividades dentro de um case id", 
          x = -0.1, y = 1,
          yref = "paper", xref = "paper",
          xanchor = "middle", yanchor = "bottom",
          showarrow = FALSE, font = list(size = 15)
        ) 


subplot(fig1,fig2, shareY = T)

```


```{r cut4, message=FALSE, warning=FALSE, include=FALSE, paged.print=FALSE, message=FALSE}

#cut 4 repeated activitys in case id
df_final4 <- df_final3 %>%
             group_by(incident_id) %>%
             distinct(incidentactivity_type, .keep_all = TRUE)

df_final4<- df_final4 %>% 
  group_by(incident_id) %>%
  mutate(first_activity = first(incidentactivity_type)
        ,last_activity = last(incidentactivity_type)
        ,first_day = strptime(first(datestamp), format="%Y-%m-%d %H:%M:%S")
        ,last_day =  strptime(last(datestamp), format="%Y-%m-%d %H:%M:%S")
        ,case_resolution_days = as.numeric(difftime(last_day, first_day, units = "days"))
        ,date = as.Date(date)
        ,opened_at_stc = as.numeric(as.POSIXct(first(datestamp), format="%Y-%m-%d %H:%M:%S"))
        ,updated_at_stc = as.numeric(as.POSIXct(datestamp, format="%Y-%m-%d %H:%M:%S"))
        ,closed_at_stc = as.numeric(as.POSIXct(last(datestamp), format="%Y-%m-%d %H:%M:%S"))
        ,elapsed_stc = updated_at_stc-opened_at_stc
        ,remaining_stc = closed_at_stc-updated_at_stc          
        ) 

df_final4$activity_resolution_secs <- unlist(tapply(df_final4$datestamp, INDEX = df_final4$incident_id,
                          FUN = function(x) c(0, `units<-`(diff(x), "secs"))))

write.csv(df_final4, file = "cleaning_dataset/pt4/Detail_Incident_Activity_cut4_pt4.csv", sep=";")

ncases_repeatedactivitys <- n_distinct(df_final4$incident_id)
nevents_repeatedactivitys <- nrow(df_final4)


```


# CUT 4: Repetição de atividades dentro de um case ID

* <b>CUT 4</b> - Utilizando o conceito de sistemas ITIL, foi possível correlacionar o sistema utilizado nesse log de eventos com outro sistema também ITIL, visto por membro do time.
  * Muitas das variaveis que se repetem em um case id podem provocar loops e, dentro do log de eventos, tais atividades que se destacam são mais "qualitativas", ou seja, relacionadas a integridade do log e também na questão da satisfação do cliente, outras são bastante especificas relacionadas à alguma alteração de recursos ou até geradas por ação do cliente. 
  * Foi retirado então todas as atividades repetidas de cada case id.
  
O dataset resultante contém `r nevents_repeatedactivitys` eventos, `r ncases_repeatedactivitys` cases e 19 variáveis (já mencionadas anteriormente). A análise dos eventos removidos, olhando a visão da repetição de atividades em um case, pode ser analisada abaixo.

> Com esse corte conseguimos melhorar o desempenho de algoritimos que não lidam bem com repetição de eventos.

```{r activity vs cases plot, echo=FALSE, message=FALSE, warning=FALSE, paged.print=FALSE}

fig1 <- df_final3 %>% group_by(incident_id) %>% count(incidentactivity_type) %>% dplyr::filter(n > 1) %>%
    plot_ly(
          x = ~n, y = ~incidentactivity_type, 
          color = ~incidentactivity_type, legendgroup=~incidentactivity_type,
          showlegend = TRUE,
          type = "box", orientation = 'h'
        ) %>% 
    #    plotly::layout(boxmode = "group") %>% #, legend = .y
        add_annotations(
          text = "CUT 4: Repetição das atividades que ocorrem mais de uma vez dentro de um case id", 
          x = -0.1, y = 1,
          yref = "paper", xref = "paper",
          xanchor = "middle", yanchor = "bottom",
          showarrow = FALSE, font = list(size = 15)
        ) 

fig1

```


```{r cut5, message=FALSE, warning=FALSE, include=FALSE, paged.print=FALSE, message=FALSE}

#cut 5 resolution time activity with < 300 sec mean
res <- boxplot(df_final4$activity_resolution_secs ~ df_final4$incidentactivity_type)

median <- res[["stats"]][3,]
activitys <- res[["names"]]

x <- data.frame(activity = activitys, median = median)

cutmean <- x %>% dplyr::filter(median < 300 & activity != 'open') 

cutmean <- as.vector(cutmean$activity)

df_final5 <- df_final4 %>% 
  group_by(incident_id) %>% 
  mutate(r = row_number()) %>%
  dplyr::filter(!(incidentactivity_type %in% cutmean)) 

df_final5<- df_final5 %>% 
  group_by(incident_id) %>%
  mutate(first_activity = first(incidentactivity_type)
        ,last_activity = last(incidentactivity_type)
        ,first_day = strptime(first(datestamp), format="%Y-%m-%d %H:%M:%S")
        ,last_day =  strptime(last(datestamp), format="%Y-%m-%d %H:%M:%S")
        ,case_resolution_days = as.numeric(difftime(last_day, first_day, units = "days"))
        ,date = as.Date(date)
        ,opened_at_stc = as.numeric(as.POSIXct(first(datestamp), format="%Y-%m-%d %H:%M:%S"))
        ,updated_at_stc = as.numeric(as.POSIXct(datestamp, format="%Y-%m-%d %H:%M:%S"))
        ,closed_at_stc = as.numeric(as.POSIXct(last(datestamp), format="%Y-%m-%d %H:%M:%S"))
        ,elapsed_stc = updated_at_stc-opened_at_stc
        ,remaining_stc = closed_at_stc-updated_at_stc      
        ) 

df_final5$activity_resolution_secs <- unlist(tapply(df_final5$datestamp, INDEX = df_final5$incident_id,
                          FUN = function(x) c(0, `units<-`(diff(x), "secs"))))

write.csv(df_final5, file = "cleaning_dataset/pt4/Detail_Incident_Activity_cut5_pt4.csv", sep=";")

ncases_resolutionactivity <- n_distinct(df_final5$incident_id)
nevents_resolutionactivity <- nrow(df_final5)


```


# CUT 5: Atividades que não possuem uma média razoável de duração {.tabset .tabset-fade}

Para estudar o comportamento ideal do processo começamos a olhar quais atividades consideramos iniciais e finais. A ideia inicial seria excluir todos os cases que não atenderem determinados parâmetro.

Aparentemente, não precisamos excluir todos os cases que não começam com 'open' e não terminam com 'closed' (por enquanto) pois todas as atividades que começam ou terminam diferente disso são "qualitativas", podendo atrapalhar no fluxo do processo. Algumas opções:

* Excluirmos os eventos que aparecerem depois de closed, se houver closed e eventos antes de open, se houver open. 
* Ver em média a duração de cada atividade em horas, atividades consideradas curtas poderiam ser ignoradas no case visto que demandariam baixo "custo" pro atendimento.
  * <b>CUT 5</b> - A segunda opção, inicialmente, parece ser mais razoável além de que assim o log de eventos poderá ter menos ruídos, visto que atividades que durarem em média 0 segundos não parece ser atividades que dependem necessariamente de um recurso. Podem, inclusive, serem atividades automatizadas pelo sistema.

Olhando as atividades que possuem media menor que 300 segundos (5 minutos) a mesma questao levantada no corte anterior aparece, exceto pela atividade 'open' que pode estar ocorrendo durante um case, esta atividade manteremos.

O dataset resultante contém `r nevents_resolutionactivity` eventos, `r ncases_resolutionactivity` cases e 19 variáveis (já mencionadas anteriormente). A análise dos eventos removidos, olhando a visão tempo de resolução da atividade, pode ser analisada abaixo.

> Poderemos olhar o 3º Quartil caso seja necessário, em outro momento.

```{r mean resolution activity zero plot, echo=FALSE, message=FALSE, warning=FALSE, paged.print=FALSE}

fig1 <- df_final4 %>% group_by(incident_id) %>% dplyr::filter(incidentactivity_type %in% cutmean) %>%
    plot_ly(
          x = ~activity_resolution_secs, y = ~incidentactivity_type, 
          color = ~incidentactivity_type, legendgroup=~incidentactivity_type,
          showlegend = TRUE,
          type = "box", orientation = 'h'
        ) %>% 
    #    plotly::layout(boxmode = "group") %>% #, legend = .y
        add_annotations(
          text = "CUT 5: Duração das atividades dentro de um case id", 
          x = -0.1, y = 1,
          yref = "paper", xref = "paper",
          xanchor = "middle", yanchor = "bottom",
          showarrow = FALSE, font = list(size = 15)
        ) 

fig1


```


```{r cut6, message=FALSE, warning=FALSE, include=FALSE, paged.print=FALSE, message=FALSE}

# cut 6 first activity != open and last activity != closed

out_activity <- df_final5 %>%
  dplyr::filter(!first_activity %in% c('open') | !last_activity %in% c('closed')) %>%
  select(incident_id) %>%
  distinct()

out_activity <- as.vector(out_activity$incident_id)

df_final6 <- df_final5 %>%
            dplyr::filter(!incident_id %in% out_activity)

df_final6 <- df_final6 %>% 
  group_by(incident_id) %>%
  mutate(first_activity = first(incidentactivity_type)
        ,last_activity = last(incidentactivity_type)
        ,first_day = strptime(first(datestamp), format="%Y-%m-%d %H:%M:%S")
        ,last_day =  strptime(last(datestamp), format="%Y-%m-%d %H:%M:%S")
        ,case_resolution_days = as.numeric(difftime(last_day, first_day, units = "days"))
        ,date = as.Date(date)
        ,opened_at_stc = as.numeric(as.POSIXct(first(datestamp), format="%Y-%m-%d %H:%M:%S"))
        ,updated_at_stc = as.numeric(as.POSIXct(datestamp, format="%Y-%m-%d %H:%M:%S"))
        ,closed_at_stc = as.numeric(as.POSIXct(last(datestamp), format="%Y-%m-%d %H:%M:%S"))
        ,elapsed_stc = updated_at_stc-opened_at_stc
        ,remaining_stc = closed_at_stc-updated_at_stc
        ) 

df_final6$activity_resolution_secs <- unlist(tapply(df_final6$datestamp, INDEX = df_final6$incident_id,
                          FUN = function(x) c(0, `units<-`(diff(x), "secs"))))

write.csv(df_final6, file = "cleaning_dataset/pt4/Detail_Incident_Activity_cut6_pt4.csv", sep=";")

ncases_activitydiffopenclosed <- n_distinct(df_final6$incident_id)
nevents_activitydiffopenclosed <- nrow(df_final6)

```


# CUT 6: Atividade inicial e final de um Case Id {.tabset .tabset-fade}

Após o último corte, agora, parece razoável excluirmos os cases que não possuem a atividade inicial 'open' ou atividade final 'closed' pois são em cases que possuem em média de 1 a 4 dias de duração mesmo ocorrendo alguns cases com duração maior que 8 dias.


O dataset resultante contém `r nevents_activitydiffopenclosed` eventos, `r ncases_activitydiffopenclosed` cases e 19 variáveis (já mencionadas anteriormente). A análise dos cases removidos, olhando a visão tempo de resolução, pode ser analisada abaixo.

```{r resolution cases not open or closed, echo=FALSE, message=FALSE, warning=FALSE, paged.print=FALSE}

fig1 <- df_final5 %>% group_by(incident_id) %>% dplyr::filter(incident_id %in% out_activity) %>%
    plot_ly(
          x = ~case_resolution_days,# y = ~incidentactivity_type, 
          #color = ~incidentactivity_type, legendgroup=~incidentactivity_type,
          showlegend = TRUE,
          type = "box", orientation = 'h'
        ) %>% 
    #    plotly::layout(boxmode = "group") %>% #, legend = .y
        add_annotations(
          text = "CUT 6: Duração dos cases que não possuem atividade inicial 'open' ou final 'closed'", 
          x = 0.1, y = 1,
          yref = "paper", xref = "paper",
          xanchor = "middle", yanchor = "bottom",
          showarrow = FALSE, font = list(size = 15)
        ) 

fig1
```



```{r activity vs resource plot, eval=FALSE, message=FALSE, warning=FALSE, include=FALSE, paged.print=FALSE}


fig2 <- df_final6 %>% group_by(incident_id,assignment_group) %>% dplyr::filter(incidentactivity_type == 'reassignment') %>% count(incidentactivity_type) %>%
    plot_ly(
          x = ~n, y = ~assignment_group, 
          color = ~assignment_group, legendgroup=~assignment_group,
          showlegend = TRUE,
          type = "box", orientation = 'h'
        ) %>% 
     #   plotly::layout(boxmode = "group") %>% #, legend = .y
        add_annotations(
          text = "Repetição das atividades reassigment por recurso", 
          x = 0.2, y = 1,
          yref = "paper", xref = "paper",
          xanchor = "middle", yanchor = "bottom",
          showarrow = FALSE, font = list(size = 15)
        )

fig2

```


```{r resolution days vs resource, eval=FALSE, message=FALSE, warning=FALSE, include=FALSE, paged.print=FALSE}

res <- boxplot(df_final6$case_resolution_days ~ df_final6$assignment_group)

median <- res[["stats"]][3,]
resource <- res[["names"]]

resource_resolution_median <- data.frame(assignment_group = resource, resource_median_resolution = median) %>% 
  mutate( Faixa = cut(resource_median_resolution, 
                     breaks = c(0,2,4,6,Inf),
                     labels = c('Menos que 2 dias', 'Entre 2 e 3.99 dias', 'Entre 4 e 5.99 dias',
                                'Acima de 6 dias'),
                     include.lowest = T))

df_box_resolution <- df_final6 %>% full_join(resource_resolution_median)

```


```{r resolution days vs resource plot than less 2 days, eval=FALSE, message=FALSE, warning=FALSE, include=FALSE, paged.print=FALSE}

df_box_resolution %>% dplyr::filter(Faixa == 'Menos que 2 dias') %>%
    plot_ly(
          x = ~case_resolution_days, y = ~assignment_group, 
          color = ~assignment_group, legendgroup=~assignment_group,
          showlegend = TRUE,
          type = "box", orientation = 'h'
        ) %>% 
     #   plotly::layout(boxmode = "assignment_group") %>% #, legend = .y
        add_annotations(
          text = "menos que 2 dias", 
          x = 0.2, y = 1,
          yref = "paper", xref = "paper",
          xanchor = "middle", yanchor = "bottom",
          showarrow = FALSE, font = list(size = 15)
        )

```


```{r resolution days vs resource plot 2 to 4 days, eval=FALSE, message=FALSE, warning=FALSE, include=FALSE, paged.print=FALSE}

df_box_resolution %>% dplyr::filter(Faixa == 'Entre 2 e 3.99 dias') %>%
    plot_ly(
          x = ~case_resolution_days, y = ~assignment_group, 
          color = ~assignment_group, legendgroup=~assignment_group,
          showlegend = TRUE,
          type = "box", orientation = 'h'
        ) %>% 
     #   plotly::layout(boxmode = "assignment_group") %>% #, legend = .y
        add_annotations(
          text = "entre 2 a 3.99 dias", 
          x = 0.2, y = 1,
          yref = "paper", xref = "paper",
          xanchor = "middle", yanchor = "bottom",
          showarrow = FALSE, font = list(size = 15)
        )

```


```{r resolution days vs resource plot 4 to 6 days, eval=FALSE, message=FALSE, warning=FALSE, include=FALSE, paged.print=FALSE}

df_box_resolution %>% dplyr::filter(Faixa == 'Entre 4 e 5.99 dias') %>%
    plot_ly(
          x = ~case_resolution_days, y = ~assignment_group, 
          color = ~assignment_group, legendgroup=~assignment_group,
          showlegend = TRUE,
          type = "box", orientation = 'h'
        ) %>% 
     #   plotly::layout(boxmode = "assignment_group") %>% #, legend = .y
        add_annotations(
          text = "entre 4 a 5.99 dias", 
          x = 0.2, y = 1,
          yref = "paper", xref = "paper",
          xanchor = "middle", yanchor = "bottom",
          showarrow = FALSE, font = list(size = 15)
        )

```


```{r resolution days vs resource plot than more 6 days, eval=FALSE, message=FALSE, warning=FALSE, include=FALSE, paged.print=FALSE}

df_box_resolution %>% dplyr::filter(Faixa == 'Acima de 6 dias') %>%
    plot_ly(
          x = ~case_resolution_days, y = ~assignment_group, 
          color = ~assignment_group, legendgroup=~assignment_group,
          showlegend = TRUE,
          type = "box", orientation = 'h'
        ) %>% 
     #   plotly::layout(boxmode = "assignment_group") %>% #, legend = .y
        add_annotations(
          text = "acima de 6 dias", 
          x = 0.2, y = 1,
          yref = "paper", xref = "paper",
          xanchor = "middle", yanchor = "bottom",
          showarrow = FALSE, font = list(size = 15)
        )

```